【裁判字號】    97,財管,66
【裁判日期】    970827
【裁判案由】    選任遺產管理人
【裁判全文】
臺灣彰化地方法院民事裁定  97年度財管字第66號
聲  請  人  臺灣土地銀行股份有限公司
法定代理人  丁○○    同上
代  理  人  丙○○
被繼承人    甲○○    生前最後.
關  係  人  乙○○
上列聲請人聲請指定被繼承人遺產管理人事件，本院裁定如下：
    主  文
指定乙○○為被繼承人甲○○之遺產管理人。
准對被繼承人甲○○（男、民國51年1月7日生，生前最後住所地
：彰化縣二林鎮○○里○○路1巷11號）之繼承人為承認繼承之
公示催告。
被繼承人甲○○之繼承人，應自前項公示催告最後登載新聞紙之
日起，壹年內承認繼承，上述期限屆滿，無繼承人承認繼承，且
自繼承開始起參年內大陸地區無人表示繼承者，被繼承人甲○○
之遺產，於清償債權並交付遺贈物後，如有賸餘即歸屬國庫。
聲請程序費用新台幣壹仟元由被繼承人之遺產負擔。
    理  由
一、按繼承開始時，繼承人有無不明，而無親屬會議或親屬會議
    未於一個月內選定遺產管理人者，利害關係人得聲請法院選
    任遺產管理人，並由法院依法為公示催告。又按先順序繼承
    人均拋棄其繼承權者，準用關於無人承認繼承之規定，民法
    第1177條、第1178條第1項、第2項、第1176條第6項規定甚
    明。
二、本件聲請意旨略以：聲請人之債務人甲○○於民國（下同）
    93年9月29日發現死亡，其於生前設定最高限額抵押權新台
    幣840000元予聲請人，以擔保其向聲請人借款之物上保證，
    目前尚餘抵押債權新台幣700000元及自91年8月20日起之利
    息、違約金未清償，惟被繼承人已無繼承人，為確保聲請人
    之權利，茲提出戶籍謄本、繼承系統表、借據、抵押權設定
    契約書及他項權利證明書影本、放款主檔明細表為證，依法
    為選定遺產管理人之聲請等語。
三、查聲請人主張之事實，業據提出戶籍謄本、繼承系統表、借
    據、抵押權設定契約書及他項權利證明書影本、放款主檔明
    細表、本院94年4月11日彰院鳴家字第0940010752號通知影
    本為證，經核尚無不合，聲請人之主張堪信屬實。
四、次查依據被繼承人甲○○之戶籍資料顯示，乙○○為被繼承
    人甲○○之配偶，65年12月25日生，其與被繼承人關係密切
    ，且年紀又非老邁，並經本院於97年8月18日訊問時表示同
    意擔任遺產管理人，是其應堪勝任遺產管理人之務。綜上，
    故認本件指定乙○○為被繼承人甲○○之遺產管理人應為適
    當，並裁定如主文所示。
五、依非訟事件法第157條裁定如主文。
中    華    民    國    97    年    8    月    27     日
                    家事法庭    法  官   王美惠
以上正本係照原本作成。
如對本裁定抗告須於裁定送達後10日內向本院提出抗告狀。
                                書記官   田慧賢
中    華    民    國    97    年    8    月    27     日


司法院資訊處製作；財團法人民間司法改革基金會備份。
